【裁判字號】    98,審訴,1070
【裁判日期】    980424
【裁判案由】    清償借款
【裁判全文】
臺灣臺北地方法院民事判決            98年度審訴字第1070號
原      告  臺灣中小企業銀行股份有限公司
法定代理人  丁○○
訴訟代理人  丙○○
被      告  甲○○
                        號3樓.
            乙○○
當事人間請求清償借款事件，經本院於中華民國98年4 月16日言
詞辯論終結，判決如下：
    主      文
被告應連帶給付原告新台幣拾陸萬柒仟柒佰伍拾陸元，及自民
國九十七年十一月二十四日起至清償日止，按年息百分之八點一
五計算之利息，暨自民國九十七年十二月二十四日起至清償日止
，逾期在六個月以內者，按上開利率百分之十，逾期超過六個月
者，超過部分按上開利率百分之二十計付違約金。
被告甲○○應給付原告新台幣佰拾捌萬壹仟零捌拾陸元，及
自民國九十七年十二月五日起至清償日止，按年息百分之四點三
計算之利息，暨自民國九十八年一月五日起至清償日止，逾期在
六個月以內者，按上開利率百分之十，逾期超過六個月者，超過
部分按上開利率百分之二十計付違約金。
被告甲○○應給付原告新台幣壹萬陸仟肆佰柒拾壹元，及自民國
九十七年十二月八日起至清償日止，按年息百分之十九點七一計
算之利息，暨自民國九十八年一月八日起至清償日止，延滯第一
個月計收新台幣壹佰元、延滯第二個月計收新台幣佰元、延滯
第三個月以上每月計收新台幣陸佰元之逾期手續費。
訴訟費用新台幣仟捌佰拾貳元由被告連帶負擔，其餘新台幣
萬肆仟肆佰玖拾壹元由被告甲○○負擔。
    事實及理由
甲、程序方面：
    兩造業於微型企業創業貸款契約書第十七條約定合意以本院
    為第一審管轄法院，有微型企業創業貸款契約書在卷可稽，
    故本院自有管轄權，合先敘明。
乙、得心證之理由：
一、原告主張：
  (一)被告甲○○於民國93年12月9日邀同被告乙○○為連帶保證
    人，向原告申請微型企業創業貸款，而借用新台幣（下同）
    1,000,000元，約定借款期間自93年12月24日起至99年12月
    24日止，利息按年息3%固定計算，若未按期清償，則改按原
    貸款利率加郵政儲金一年期定期儲蓄存款機動利率再加3%計
    算（目前為年息8.15%），自貸放日起按月平均攤還本息。
    並約定若未按期清償者，逾期清償在六個月以內者，按上開
    利率10%，超過六個月者，超過部分按上開利率20%計付違約
    金。詎被告甲○○自97年11月24日起即未依約繳款，依授信
    約定書第五條第一項第一款約定，債務視為全部到期，被告
    即喪失期限利益，尚欠本金367,756元及自97年11月24日起
    之利息、違約金未清償。
  (二)被告甲○○又於93年10月7日向原告申請房屋貸款，而借用
    4,000,000元，約定借款期間自93年10月20日起至113年10
    月20日止，利息按原告定儲指數利率加碼年息0.87%機動計
    算；自95年10月20日起改按原告定儲指數利率加碼1.57%機
    動計算（目前為年息4.3%），自撥款日起依年金法按月攤還
    本息。並約定若未按期清者，其逾期清償在六個月以內者，
    按上開利率10%，超過六個月者，超過部分按上開利率20%
    計付違約金。詎被告甲○○自97年12月5日起即未依約繳款
    ，依臺灣企銀房屋貸款定型化契約第九條第一項第一款約定
    ，債務視為全部到期，被告甲○○即喪失期限利益，尚欠本
    金3,381,086元及自97年12月5日起之利息、違約金未清償。
  (三)被告甲○○再於93年10月19日向原告請領「Combo晶片卡」
    信用卡，卡號0000000000000000，依約被告甲○○即得於各
    特約商店記帳消費，惟依信用卡約定條款第十四條及第十五
    條約定，被告甲○○應於當期繳款截止日前向原告全部清償
    ，或以循環信用方式繳付最低繳款金額。並約定若逾期清償
    ，依信用卡約定條款第十五條第三項、第四項約定，自結帳
    日之次日起按年息19.71%計收循環信用利息，另於延滯第一
    個月計收100元、第二個月計收300元、第三個月以上者則按
    月計收600元之逾期手續費。詎被告甲○○自97年12月8日起
    即未依約繳款，依信用卡約定條款第二十一條第二項第八款
    及第二十二條約定，債務視為全部到期，被告即喪失期限利
    益，尚欠消費記帳款16,471元及自97年12月8日起之利息、
    逾期手續費未清償。
  (四)上述債務屢向被告甲○○催討，均置之不理；而被告乙○○
    既為上述借款(一)之連帶保證人，自應與被告甲○○就上述借
    款(一)負連帶清償責任。為此本於消費借貸及連帶保證契約、
    信用卡使用契約之法律關係，起訴請求被告連帶返還上述借
    款(一)本息及違約金、被告甲○○返還上述借款(二)本息及違約
    金、(三)之信用卡消費記帳款本息暨逾期手續費等語。並聲明
    ：如主文所示。
二、被告方面：
  (一)被告甲○○則以：其確實有借錢，惟現在沒有能力還款，資
    為抗辯。並聲明：原告之訴駁回。
  (二)被告乙○○則以：其確為保證人等語，資為抗辯。並聲明：
    原告之訴駁回。
三、兩造不爭執之事實：
    本件原告主張如前一所述之事實，已據其提出微型企業創業
    貸款契約書、借據、授信約定書、臺灣企銀房屋貸款定型化
    契約、連線作業查詢單、信用卡申請書、信用卡使用手冊暨
    約定條款、白金卡交易明細暨繳款通知書、臺灣中小企業銀
    行汐止分行函、催告通知函、放款利率歷史資料表為證。被
    告對上開事實表示不爭執而為自認，自堪信原告主張為真實
    。
四、從而，原告依消費借貸及連帶保證契約請求被告連帶給付借
    款如主文第一項所示、依消費借貸契約請求被告甲○○給付
    借款如主文第二項、依信用卡使用契約請求被告甲○○返還
    信用卡消費記帳款如主文第三項所示，為有理由，應予准許
    。
五、訴訟費用之負擔：本件第一審裁判費為38,323元，其中10%
    由被告連帶負擔，其餘90%由被告甲○○負擔，爰確定如主
    文第四項所載。
丙、結論：原告之訴為有理由，並依民事訴訟法第七十八條、第
    八十五條第一項但書及第二項，判決如主文。
中    華    民    國    98    年    4     月    24    日
                  民事第六庭  法  官  賴錦華
以上正本係照原本作成。
如對本判決上訴，須於判決送達後二十日之不變期間內，向本院
提出上訴狀。
中    華    民    國    98    年    4     月    24    日
                              書記官  張馨文


司法院資訊處製作；財團法人民間司法改革基金會備份。
